臺灣高等法院高雄分院刑事判決　　　　　　　　　　九十一年度上訴字第九二六號
　　上訴人　臺灣高雄地方法院檢察署檢察官
　　被　告　甲○○
右上訴人因被告違反毒品危害防制條例案件，不服臺灣高雄地方法院九十一年度訴字
第五八八號中華民國九十一年三月二十九日第一審判決（起訴案號：臺灣高雄地方法
院檢察署九十年度毒偵緝字第六六九號）提起上訴（併辦案號：同署九十一年度毒偵
字第一六八八號），本院判決如左：
    主  文
原判決撤銷。
甲○○連續施用第一級毒品，處有期徒刑柒月。
    事  實
甲○○於民國八十七年間，曾因偽造文書案件，經台灣高雄地方法院於八十八年六月
一日判處有期徒刑二月，緩刑二年，因未上訴，於同年月間確定；又於八十八年間因
施用毒品案件，經同法院裁送觀察勒戒後，因認無繼續施用毒品之傾向，業經台灣高
雄地方法院檢察署檢察官於八十八年十月二十八日處分不起訴確定，復基於概括犯意
，自九十年五月間某日起至九十年十二月二十五日十七時五十五分回溯二十四小時內
之某一時間止，連續在高雄縣鳳山市○○路一三五號二樓等地，施用第一級毒品海洛
因多次，平均約每四天施用一次。嗣九十年九月十八日十三時五十分許，在高雄縣鳳
山市○○路一三五號二樓為警查獲，於九十年十二月二十五日十七時許，在高雄縣鳳
山市○○路八十號前，因通緝再被警查獲，經送觀察、勒戒後，認有繼續施用毒品之
傾向。案經高雄縣警察局鳳山分局報請台灣高雄地方法院檢察署檢察官偵查起訴。
    理  由
一、訊據被告甲○○就前揭九十年五月間某日起至九十年九月十七日止，在高雄縣鳳
    埤路一三五號二樓等地施用第一級毒品海洛英事實坦認不諱，惟就九十年九月十
    八日起至九十年十二月二十五日為警查獲之日止繼續施用第一級毒品海洛因事實
    則矢口否認犯行，辯稱：伊於前次（九十年九月十八日）為警查獲之後就沒有再
    施用海洛因云云。經查，前揭犯罪事實，除據被告自白部分事實（即九十年五月
    間某日起至九十年九月十七日止施用犯行）外，被告於九十年九月十八日及同年
    十二月廿五日兩度為警查獲時所採尿液，送檢驗結果，均檢出有嗎啡之陽性反應
    ，有高雄縣政府衛生局尿液檢驗成績書二紙附卷可稽；被告於九十年十二月二十
    五日二度為警查獲時，亦於警訊中坦承九十年十二月二十日晚上有施用毒品，且
    查獲當日係由被告親手採集尿液，並加以封蓋及捺印，均有當日警訊筆錄附卷足
    憑，而該尿液經送高雄縣政府衛生局檢驗結果，確然檢出有嗎啡之陽性反應，被
    告前揭所辯，自屬卸責之詞，不足採信，據此足認被告至九十年十二月二十五日
    十七時五十五分回溯二十四小時內之某一時間止，仍有施用第一級毒品海洛因；
    此外復有臺灣高雄看守所附設勒戒處所九十一年一月四日高所坤戒勒字第○二九
    號函送之有無繼續施用毒品傾向證明書（六六九號毒偵緝卷二二、二三頁）、不
    起訴處分書及台灣高等法院被告全國前案紀錄表附卷可稽。綜上，事證明確，被
    告犯行洵堪認定。
二、核被告所為，係犯毒品危害防制條例第十條第一項之施用第一級毒品罪。被告先
    後多次施用第一級毒品海洛因，時間密接，犯罪構成要件相同，顯係基於概括犯
    意為之，應依連續犯規定論處一罪，並加重其刑。被告犯罪事證已明，原審法院
    對被告為論罪科刑，固非無見，但被告直至九十年十二月間仍有施用第一級毒品
    海洛因之犯行，且與被告於九十年五月間某日至九月間施用第一級毒品海洛因犯
    行間，有連續犯之裁判上一罪之關係，應為起訴效力所及（檢察官起訴誤認被告
    自八十九年間某日起至九十年九月十八日下午四時十分許回溯二十四小時內之某
    時間止施用第一級毒品海洛因，亦有未洽，附此敘明），原判決未及審酌併辦部
    分犯行即為判決，自有未洽。原審檢察官執此以為上訴意旨，指摘原判決不當，
    為有理由，應由本院將原判決撤銷改判。審酌被告本件施用毒品犯行前尚無因同
    一犯行被判刑之前科紀錄，惟前次觀察勒戒後仍未戒絕劣習，再犯本件，顯見戒
    絕決心不堅，惟所犯施用毒品僅係自戕身體健康之行為，犯後已坦承部分犯行等
    一切情狀，爰仍量處如主文第二項所示之刑。
據上論斷，應依刑事訴訟法第三百六十九條第一項前段、第三百六十四條、二百九十
九條第一項前段，毒品危害防制條例第十條第一項，刑法第十一條前段、第五十六條
，判決如主文。
本案經檢察官沈紹嘉到庭執行職務。
中    華    民    國      九十一      年      七      月     十一   日
                              臺灣高等法院高雄分院刑事第八庭
                                  審判長法官  郭雅美
                                        法官  張盛喜
                                        法官  洪兆隆
右正本證明與原本無異。
如不服本判決應於收受本判決後十日內向本院提出上訴書狀，其未述上訴理由者，
並得於提起上訴後十日內向本院補提理由書狀（均須按他造當事人之人數附繕本)「
切勿逕送上級法院」。
                                      書記官  吳福連
中    華    民    國      九十一      年      七      月     十一   日
附錄：本判決論罪科刑法條
毒品危害防制條例第十條第一項
施用第一級毒品者，處六月以上五年以下有期徒刑。
